Joel José Herranz Bustamante Desarrollador Web Full Stack

EMAIL joel.herranz@gmail.com TEL +33 7 52 44 22 75 **WEB** https://herranz.onrender.com **REPO** https://github.com/j-herranz

Con dos años de experiencia, he llevado a cabo tres soluciones desde su concepción hasta su implementación y he realizado varios proyectos personales con React y Node.js. Poseo sólidas habilidades en JavaScript, HTML5, CSS, PHP, Git/GitHub, SQL y PL/SQL, así como una capacidad demostrada para transformar las necesidades de los usuarios en soluciones web efectivas. Siempre con ganas de aprender, me adapto rápidamente a nuevas tecnologías y desafíos.

Competencias

- Desarrollo Front-end: JavaScript, React, HTML y CSS.
- Desarrollo Back-end: Node.js, Express.js y PHP.
- Gestión de bases de datos: MySQL, SQL y PL/SQL.
- Diseño y desarrollo de APIs.
- Análisis de necesidades.
- Elaboración de pliegos de especificaciones.
- Metodología Ágil.
- Trabajo colaborativo.

- Gestión de versiones: Git y GitHub.
- Algoritmos avanzados.
- Programación orientada a objetos: C#, Java.
- Mantenimiento evolutivo y correctivo de aplicaciones.
- Redacción de especificaciones técnicas (UML) y funcionales.
- Monitoreo tecnológico constante.
- Espíritu de iniciativa.

Experiencia Profesional

2023 - 2024 Contrato de duración determinada en Desarrollo Web Full-Stack (Tremblay-en-France - Grupo Riccobono) Concepción y creación de dos aplicaciones web (HTML5, CSS, JavaScript, PHP, SQL y PL/SQL), de las cuales una está conectada a una aplicación de escritorio existente (protocolo ODBC).

2022 - 2023 Alternancia en Desarrollo Web Full-Stack (Tremblay-en-France - Grupo Riccobono)

Concepción y creación de una aplicación de escritorio para el censo de la arquitectura de la red existente (WinDev).

2022 Prácticas en Desarrollo Web Full-Stack (Le Chesnay – Lycée Blanche de Castille)

Concepción y desarrollo de una aplicación web para el seguimiento de los alumnos con HTML5, CSS, JavaScript, PHP, SQL, PL/SQL y Bootstrap.

2018-2021 Ingeniero de estudios estadísticos (Paris, INSERM)

Coordinación de encuestas, análisis estadístico de datos. Difusión de resultados. Uso de los programas SAS, R y lenguaje SQL.

Formación

2022-2023	Licenciatura Profesional en Programación de Internet y Sistemas Móviles , Universidad Paris-Saclay Mención notable		
	Proyectos Tutelados:	 - Creación de dos sitios web dinámicos (HTML5, CSS, JavaScript, React y Node.js). - Creación de una aplicación móvil en Android Studio (Java). - Creación de una aplicación móvil en Xcode (Swift). 	
2021-2022	Diploma Universitario de Tecnología en Informática , Universidad Paris-Saclay Mención notable		
2015-2016	Master 2 "Dinámica de las Poblaciones", Instituto de Demografía de la Universidad de Paris 1 Mención notable Análisis demográfico, estadística aplicada, programación SAS, seguimiento de cohortes, análisis espacial.		

Idiomas

Español	Lengua materna.
Inglés	Nivel C1, 945/990 puntos (Test of English for International Communication TOEIC - 2022).
Francés	Nivel C1 (TCF – Institut Français de Madrid – 2015).